最高法院刑事判決                              八十六年度台上字第五五二一號
    上  訴  人  甲○○
右上訴人因恐嚇案件，不服台灣高等法院高雄分院中華民國八十五年十月十五日第二
審判決（八十五年度上訴字第一七一二號，起訴案號：台灣高雄地方法院檢察署八十
四年度偵字第二三九七四號），提起上訴，本院判決如左：
    主  文
上訴駁回。
    理  由
按刑事訴訟法第三百七十七條規定，上訴於第三審法院，非以判決違背法令為理由，
不得為之。是提起第三審上訴，應以原判決違背法令為理由，係屬法定要件。如果上
訴理由狀並未依據卷內訴訟資料，具體指摘原判決不適用何種法則或如何適用不當，
或所指摘原判決違法情事，顯與法律規定得為第三審上訴理由之違法情形，不相適合
時，均應認其上訴為違背法律上之程式，予以駁回。本件原判決認定上訴人甲○○有
原判決事實欄所載之犯行，係依憑被害人陳冠明於警訊及偵審中之指訴、證人即警員
黃添水之結證、暨已判處罪刑確定之共同被告陳滿再於警訊時供承「其係成翔釣蝦場
之服務生，案發時係甲○○要伊和歐高順（亦已判處罪刑確定）跟著陳冠明後面一起
到高大當舖典當該車，因為該車為分期付款買的，無法典當，嗣因高雄市○○路上之
當舖均未營業而未典當成，陳冠明表示要來小港向朋友拿錢，……」之語等證據，為
其所憑之證據及認定之理由。對於上訴人之所辯，認係卸責之詞及所舉證人潘世東、
陳秋春之所證，何以不能為上訴人有利之認定，或不足採信，亦已逐一指駁、說明。
因而維持第一審依牽連犯刑法第三百四十六條第三項、第一項及第三百零二條第一項
之罪從一重論處上訴人共同意圖為自己不法之所有，以恐嚇使人將本人之物交付未遂
罪刑之判決，駁回上訴人在第二審之上訴。所為合法之事實認定，俱有卷內證據資料
足憑，從形式上觀察，原判決並無違背法令之情形存在。上訴意旨置原判決上開明確
論斷於不顧，徒以自己之說詞，泛指原判決有證據調查未盡之違法，就原審已詳加調
查及理由說明事項，重為單純之事實上爭執，核與法律規定得為第三審上訴理由之違
法情形，不相適合。至上訴意旨另指據證人即警員黃添水於一審法院之所證，其未至
現場親見親聞，所為證言何以有證據能力﹖原判決予以採證不無違法一節。經查證人
黃添水之所證係指其並未到成翔釣蝦場執行搜索，而原判決採為判決基礎之證據，係
該證人證述當時其為備差，據報後，一起至被害人陳冠明友人在高雄市○○區○○街
一一二巷四號住處附近查獲上訴人及共同被告陳滿再、歐高順之情形（見一審卷第五
十七頁）。上訴意旨之上述所指，顯非依據卷內資料執以指摘之合法上訴理由。衡以
上述說明，應認其上訴為違背法律上之程式，予以駁回。
據上論結，應依刑事訴訟法第三百九十五條前段，判決如主文。
中      華      民      國    八十六    年      九      月     十八     日
                              最高法院刑事第五庭
                                  審判長法官  陳  錫  奎
                                        法官  洪  清  江
                                        法官  李  璋  鵬
                                        法官  吳  昆  仁
                                        法官  劉  介  民
      右正本證明與原本無異
                                              書  記  官
中      華      民      國    八十六    年      九      月    二十三    日
